Inventaris van het archief van de Rijksmunt, (1909) 1910-1994
Nationaal Archief, Den Haag
- Stukken betreffende bijzondere onderwerpen, B.
  - Produkten, B.9
    - Medailles, B.9.4
      - Medailles voor de Nederlandsche Maatschappij voor Nijverheid en Handel, B.9.4.5
        - Stukken betreffende de levering van medailles aan de Nederlandsche Maatschappij voor Nijverheid en Handel, 1954-1985; 2058; pak
      - Medailles voor de firma Argurion, B.9.4.6
        - Stukken betreffende niet doorgegane plannen om de productie van tinnen medailles met afbeeldingen uit "Het menselijk bedrijf" van Jan en Casper Luyken voort te zetten ten behoeve van de firma Ruiter te Lochem, 1987-1989; 2059; omslag
        - Stukken betreffende de productie van zilveren medailles met de afbeelding uit "Het menselijk bedrijf" van Jan en Casper Luyken ten behoeve van de firma Argurion te Lochem, 1974-1978; 2060; omslag
        - Stukken betreffende de uitgevoerde orders vanwege de levering van medailles ten behoeve van de firma Argurion te Lochem, later te Vaassen, 1974-1983; 2061; pak
        - Stukken betreffende het geschil tussen de firma Argurion te Lochem en 's Rijks Munt inzake de niet uitgegeven serie medailles "Europese hoofdsteden", 1976-1979; 2062; omslag
        - Stukken betreffende de productie van tinnen medailles met de afbeeldingen uit "Het menselijk bedrijf" van Jan en Caspar Luyken ten behoeve van de firma Argurion te Maashees, 1979-1983; 2063; omslag
      - Art Medals uitgegeven door 's Rijks munt, B.9.4.7
        - Stukken betreffende de productie van "art medals", 1986-1989; 2064-2071; 8 omslagen
          Nota bene: Art medals zijn medailles met als onderwerp historische figuren. Het lag in de bedoeling vier series te vormen: staatslieden, zeehelden, vorsten en kunstenaars
          - Algemeen 1986-1988, 2064; omslag
          - I. Jan Pietszn. Coen 1987, 2065; omslag
          - II. Johan van Oldenbarnevelt 1987, 2066; omslag
          - III. Koningin Wilhelmina 1987, 2067; omslag
          - IV. Vincent van Gogh 1987, 2068; omslag
          - I. Piet Heyn 1988, 2069; omslag
          - II. Koning Willem III 1988, 2070; omslag
          - I. en II. Jacob Cats en Frans Hals 1989, 2071; omslag
      - Medailles vervaardigd door 's Rijks Munt, B.9.4.8
        - Stukken betreffende de productie van prijspenningen voor de Genootschap voor Landbouw en Kruidkunde te Utrecht, 1910; 2072; omslag
        - Stukken betreffende het ontwerpen van een medaille ter herdenking van het 100-jarig bestaan van het koninkrijk in 1913, 1911; 2073; omslag
        - Stukken betreffende de productie van een gouden duplicaat van een penning van verdienste ten behoeve van mevr. Mann Bouwmeester in 1886 door Koning Willem III aan haar toegekend, 1911; 2074; omslag
        - Stukken betreffende het ontwerpen van een nieuw ereteken voor de Vereeniging het Eereteken voor Menschlievend Hulpbetoon "Prins Hendrik", 1911-1912; 2075; omslag
        - Stukken betreffende de levering en het graveren van erepenningen voor de Vereeniging het Eereteken voor Menschlievend Hulpbetoon in opdracht van het ministerie van binnenlandse zaken en landbouw, 1927; 2076; omslag
        - Stukken betreffende de productie van een burgemeesterspenning voor de firma J.M. van Kempen & Zonen, 1912; 2077; omslag
        - Register houdende de namen van personen aan wie de medaille voor "Menschlievend Hulpbetoon" in opdracht van het ministerie van binnenlandse zaken is verleend, 1912-1955; 2896; omslag
          Nota bene: Alfabetisch geordend
        - Stukken betreffende de productie van draagpenningen ten behoeve van de KNVVL (Koninklijke Nederlandsche Vereeniging voor Luchtvaart), 1925-1927; 2078; omslag
        - Lijsten houdende de namen van personen aan wie medailles zijn toegekend vanwege hun optreden bij de watersnoodramp van 1926, 1927-1947; 2079; omslag
        - Register houdende de namen van personen aan wie medailles zijn toegekend vanwege hun optreden bij de watersnoodramp van 1926, 1926-1947; 2927; deel
        - Stukken betreffende de productie van een plaquette met een afbeelding van dr. W.H. Cox, 1926-1927; 2080; omslag
          Nota bene: Ontworpen door C.J. van der Hoef te Amsterdam
        - Stukken betreffende de niet doorgegane productie van herinneringspenningen aan de Olympische Spelen te Amsterdam, 1926-1927; 2081; omslag
        - Stukken betreffende de productie van zilveren draagpenningen voor de bemanning van de onderzeeër K XIII in opdracht van de Rijkscommissie voor graadmeting en waterpassing, 1927; 2082; omslag
        - Stukken betreffende de productie van de verguld-zilveren, zilveren en bronzen medailles voor de Olympische Spelen 1928 te Amsterdam ten behoeve van het Nationaal Olympisch Comité, 2083; omslag
          Nota bene: Ontworpen door prof. Giuseppe Cassioli te Florence, Italië
        - Stukken betreffende de productie van medailles ten behoeve van de Vereniging van Meelfabrikanten te Utrecht, 1927; 2084; omslag
        - Stukken betreffende de productie van gouden en zilveren medailles met afbeelding van de madonna aan Brom's Edelsmederij te Utrecht, 1929-1931; 2085; omslag
        - Stukken betreffende de productie van bronzen huwelijkspenningen voor het gouden huwelijk van het echtpaar A.M.A. van den Wall Bake en H.P. Krayenhoff van de Leur, 1933-1934; 2086; omslag
        - Stukken betreffende de productie van stempels voor het slaan van een medaille ten behoeve van de Koninklijke Begeer te Voorschoten in opdracht van de Nederlandse Staalfabrieken voorheen J.M. de Muinck Keizer nv te Utrecht, 1938-1939; 2087; omslag
        - Stukken betreffende de productie en verkoop van penningen ter herinnering aan de bevrijding in 1945, 1945-1946; 2088; omslag
          Nota bene: Ontworpen door prof. L.O. Wenckenbach te Noordwijk aan Zee
        - Stukken betreffende de productie van kruisen van verdienste ten behoeve van de Nederlandsche Vereeniging voor Luchtbescherming, 1948-1953; 2089; omslag
        - Stukken betreffende de productie van medailles ter herinnering van de Slag om Arnhem in 1945, 1950-1951; 2090; omslag
        - Stukken betreffende de productie van prijspenningen en plaquettes ten behoeve van het hoofdbestuur der PTT ter gelegenheid van de Internationale Tentoonstelling Eeuwfeest Postzegel in 1952, 1950-1953; 2091; omslag
          Nota bene: De prijspenning is ontworpen door D. Wolbers
        - Stukken betreffende de levering van miniatuurkruisen "Indonesië 1945-1950" aan de fa. J.M.J. van Wielik te 's-Gravenhage, 1951; 2092; omslag
        - Stukken betreffende de levering van miniatuurkruisen "Rode Kruis 1940-1945" aan de fa. J.M.J. van Wielik te 's-Gravenhage, 1951; 2093; omslag
        - Stukken betreffende de levering en het graveren van legpenningen ten behoeve van het Nederlandsch Binnenvaartbureau, 1951-1953; 2094; omslag
        - Stukken betreffende de productie en het graveren van legpenningen ten behoeve van de Koninklijke Demka Staalfabrieken te Utrecht, 1959-1961; 2095; omslag
        - Stukken betreffende de productie van medailles ten behoeve van de FAO (Food and Agriculture Organisation te Rome), 1974-1978; 2096; omslag
        - Stukken betreffende de niet doorgegane productie van medailles ten behoeve van de S.A. Somerfin te Genève, 1980-1981; 2097; omslag
        - Stukken betreffende de productie van gouden legpenningen voor het Münzkabinet te Zürich ter gelegenheid van 400 jaar dukatenslag in Nederland, 1986-1987; 2098; omslag
    - Diverse leveranties, B.9.5
      - Algemeen, B.9.5.1
        - Offertes betreffende diverse leveranties, 1940-1991; 2099-2114; 5 pakken en 11 omslagen
          - 1940, 2099; omslag
          - 1941, 2100; omslag
          - 1942, 2101; omslag
          - 1943, 2102; omslag
          - 1944, 2103; omslag
          - 1945, 2104; omslag
          - 1946, 2105; pak
          - 1947, 2106; omslag
          - 1948, 2107; omslag
          - 1949, 2108; omslag
          - 1950, 2109; pak
          - 1951, 2110; omslag
          - 1952-1967, 2111; pak
          - 1968-1988, 2112; pak
          - 1989-1990, 2113; pak
          - 1991, 2114; omslag
        - Stukken betreffende uitgevoerde orders van de stempel- en medaillefabriek, 1952-1988; 2115-2134; 8 pakken en 12 omslagen
          Nota bene: 1978 en 1985 ontbreken
          - 1952, 2115; pak
          - 1953, 2116; omslag
          - 1954, 2117; omslag
          - 1955, 2118; pak
          - 1956, 2119; omslag
          - 1957, 2120; omslag
          - 1958, 2121; pak
          - 1959, 2122; pak
          - 1960, 2123; pak
          - 1961, 2124; pak
          - 1962, 2125; omslag
          - 1963, 2126; omslag
          - 1964, 2127; omslag
          - 1965, 2128; omslag
          - 1966, 2129; omslag
          - 1967, 2130; omslag
          - 1968, 2131; omslag
          - 1969, 2132; omslag
          - 1970-1977, 2133; pak
          - 1979-1988, 2134; pak
        - Stukken betreffende uitgevoerde orders van de muntfabriek en betreffende uitgevoerde ongenummerde orders, 1952-1989; 2135-2141; 3 pakken en 4 omslagen
          Nota bene: Het betreft hier niet: aanmuntingen, penningen, medailles, maar allerlei kleine opdrachten
          - 1950-1963, 2135; pak
          - 1964-1982, 2136; pak
          - 1983-1984, 2137; omslag
          - 1985, 2138; omslag
          - 1986, 2139; omslag
          - 1987, 2140; pak
          - 1988-1989, 2141; omslag
        - Stukken betreffende een onderzoek van het ministerie van Justitie onder rechterlijke instellingen en onder personen bekleed met rechterlijke macht, naar het gebruik van metalen lakstempels, 1909-1910; 2142; pak
      - Producten voor de kantoren van de waarborg, B.9.5.2
        - Correspondentie inzake waarborg, 1910-1951, 1980-1985; 2143; pak
        - Stukken betreffende de vaststelling van de jaarletterstempels voor de waarborg met staten houdende bestelling van keurstempels ten behoeve van de kantoren van de waarborg en tussentijdse bestellingen, 1910-1951; 2144-2150; 4 pakken en 3 omslagen
          - 1910-1914, 2144; pak
          - 1915-1919, 2145; pak
          - 1920-1924, 2146; omslag
          - 1924-1928, 2147; omslag
          - 1934-1939, 2148; pak
          - 1940-1945, 2149; omslag
          - 1946-1951, 2150; pak
        - Stukken betreffende de gevolgen van nieuwe waarborgwet voor de productie van stempel voor de waarborg, 1948-1952; 2151; omslag
        - Stukken betreffende de vaststelling van de jaarletterstempels voor de waarborg met staten houdende bestelling van keurstempels ten behoeve van de kantoren van de waarborg en tussentijdse bestellingen, 1948-1951; 2152; omslag
        - Waarborg van platina, gouden en zilveren werken, 1952-1955; 2153; pak
        - Aanvraag keurstempels, 1957-1960; 2154; pak
        - Stukken betreffende de vaststelling van de jaarletter- en keurstempels voor de waarborg met staten houdende bestelling van keurstempels ten behoeve van de kantoren van de waarborg en met tussentijdse bestellingen, 1952-1985; 2155-2162; 1 pak en 7 omslagen
          - 1961-1963, 2155; omslag
          - 1964-1967, 2156; pak
          - 1968-1970, 2157; omslag
          - 1971-1975, 2158; omslag
          - 1975-1978, 2159; omslag
          - 1979-1981, 2160; omslag
          - 1982-1984, 2161; omslag
          - 1985, 2162; omslag
        - Instructie tot uitvoering van de waarborgwet 1950, vastgesteld door de staatssecretaris voor Financiën, 1962; 2163; omslag
        - Staten van de door de kantoren van de waarborg aan 's Rijks Muntmeester toegestuurde afgesleten of onbruikbaar geworden keurstempels, 1910-1920; 2839-2849; 11 omslagen
          - 1910, 2839; omslag
          - 1911, 2840; omslag
          - 1912, 2841; omslag
          - 1913, 2842; omslag
          - 1914, 2843; omslag
          - 1915, 2844; omslag
          - 1916, 2845; omslag
          - 1917, 2846; omslag
          - 1918, 2847; omslag
          - 1919, 2848; omslag
          - 1920, 2849; omslag
        - Staten van de door de kantoren van de waarborg aan 's Rijks Muntmeester toegestuurde afgesleten of onbruikbaar geworden keurstempels, 1921-1979; 2850-2862; 13 omslagen
          Nota bene: Met hiaat van 1928-1933
          - 1921, 2850; omslag
          - 1922, 2851; omslag
          - 1923, 2852; omslag
          - 1924, 2853; omslag
          - 1925, 2854; omslag
          - 1926, 2855; omslag
          - 1927, 2856; omslag
          - 1934-1943, 2857; omslag
          - 1944-1950, 2858; omslag
          - 1951-1957, 2859; omslag
          - 1958-1965, 2860; omslag
          - 1966-1975, 2861; omslag
          - 1976-1979, 2862; omslag
        - Correspondentie betreffende de door 's Rijks Munt geleverde benodigdheden - "scheimiddelen" - voor de kantoren van de waarborg, 1910-1933; 2164; omslag
        - Staten houdende jaarlijkse opgave aan de minister van Financiën van benodigdheden "scheimiddelen" - door 's Rijks Munt geleverd aan de kantoren van de waarborg, 1910-1929; 2165; omslag
        - Stukken betreffende de productie - na goedkeuring door de kantoren van de waarborg - van stempels met importeurs- en meestertekens, 1954-1959; 2166-2191; 26 omslagen
          - 1954-1964, 2166; omslag
          - 1964-1969, 2167; omslag
          - 1970-1975, 2168; omslag
          - 1976-1977, 2169; omslag
          - 1978, 2170; omslag
          - 1979, 2171; omslag
          - 1980, 2172; omslag
          - 1981, 2173; omslag
          - 1982, 2174; omslag
          - 1983, 2175; omslag
          - 1983-1984, 2176; omslag
          - 1984-1985, 2177; omslag
          - 1986, 2178; omslag
          - 1987, 2179; omslag
          - 1988, 2180; omslag
          - 1989 opdrachtgevers met de letters A-W, 2181; omslag
          - 1989 opdrachtgevers met de letters E-P, 2182; omslag
          - 1989 opdrachtgevers met de letters R-Z, 2183; omslag
          - 1990 opdrachtgevers met de letters A-F, 2184; omslag
          - 1990 opdrachtgevers met de letters G-J, 2185; omslag
          - 1990 opdrachtgevers met de letters M-R, 2186; omslag
          - 1990 opdrachtgevers met de letters S-Z, 2187; omslag
          - 1991 opdrachtgevers met de letters A-D, 2188; omslag
          - 1991 opdrachtgevers met de letters D-K, 2189; omslag
          - 1991 opdrachtgevers met de letters L-R, 2190; omslag
          - 1991 opdrachtgevers met de letters S-Z, 2191; omslag
        - Offerte voor 40 waarborgstempels ten behoeve van een op te richten kantoor van de waarborg te Paramaribo te Suriname, 1954; 2192; omslag
        - Stukken betreffende de productie van keurstempels voor Israël, 1954-1985; 2193; pak
      - Producten ten behoeve van het ijkwezen, B.9.5.3
        - Beschikkingen en reglementen inzake de stempels voor de dienst van het ijkwezen, 1940, 1947; 2194; omslag
        - Lijsten houdende prijzen door 's Rijks Munt gerekend voor de diverse soorten Rijkstempels, 1940, 1951; 2195; omslag
        - Stukken betreffende de levering van Rijkstempels ten behoeve van het ijkwezen in Nederland, Nederlandsch-Indië, Suriname en Curaçao, 1910-1917; 2196; pak
        - Stukken betreffende de levering van ijkstempels ten behoeve van het ijkwezen in Nederland, Nederlandsch-Indië, Suriname en Curaçao, 1918-1940; 2197-2201; 5 omslagen
          - 1918-1923, 2197; omslag
          - 1923-1927, 2198; omslag
          - 1928-1932, 2199; omslag
          - 1933-1937, 2200; omslag
          - 1938-1940, 2201; omslag
        - Stukken betreffende de levering van ijkstempels, ijkplaatjes en andere producten ten behoeve van het ijkwezen in Nederland, 1941-1985; 2202-2212; 11 omslagen
          - 1941-1945, 2202; omslag
          - 1946-1948, 2203; omslag
          - 1949-1950, 2204; omslag
          - 1951-1953, 2205; omslag
          - 1954-1957, 2206; omslag
          - 1958-1961, 2207; omslag
          - 1962-1965, 2208; omslag
          - 1966-1969, 2209; omslag
          - 1970-1974, 2210; omslag
          - 1975-1979, 2211; omslag
          - 1980-1985, 2212; omslag
        - Stukken betreffende de levering van ijkstempels ten behoeve van het ijkwezen in Nederlandsch-Indië, 1947-1948; 2213; omslag
        - Stukken betreffende de levering van ijkstempels ten behoeve van het ijkwezen in Indonesië, 1949-1957; 2214; omslag
        - Stukken betreffende de levering van ijkstempels ten behoeve van het ijkwezen in de Nederlandse Antillen, 1952-1979; 2215; omslag
        - Stukken betreffende de levering van een ijkstempel aan F.H. Pijttersen te Sneek ten behoeve van het merken van melkmeetemmers, 1913; 2216; omslag
      - Zegelstempels ten behoeve van het belastingwezen, B.9.5.4
        - Stukken betreffende de levering van zegelstempels en waardestaafjes aan het ministerie van Financiën ten behoeve van de zegelkantoren in Nederland, later - vanaf 1962 - aan de afdeling controle zegelwaarden van de PTT, 1910-1971; 2217-2220; 3 pakken en 1 omslag
          - 1910-1913, 2217; omslag
          - 1914-1928, 2218; pak
          - 1929-1943, 2219; pak
          - 1944-1971, 2220; pak
        - Stukken betreffende de levering van zegelstempels aan het departement van koloniën ten behoeve van de Gouvernements Post- en Telegraafdienst in Nederlandsch-Indië, 1917; 2221; omslag
        - Stukken betreffende de bemiddeling inzake de niet doorgegane levering van een reliëfzegel-stempelmachine aan de Gouvernements Post-, Telegraaf- en Telefoondienst in Nederlandsch-Indië, 1931-1933; 2222; omslag
        - Stukken betreffende de levering van zegelstempels aan de Gouvernements Post-, Telegraaf- en Telefoondienst in Nederlandsch-Indië, 1932-1934; 2223; omslag
        - Stukken betreffende de levering van zegelstempels aan het departement van koloniën ten behoeve van Suriname en Curaçao, 1926; 2224; omslag
        - stukken betreffende de productie van zegelstempels voor de controleur op de productie van post- en andere rijkswaarden te Haarlem ten behoeve van Suriname, 1950; 2225; omslag
        - Stukken betreffende de levering van zegelstempels aan de afdeling controle postwaarden van de PTT ten behoeve Suriname, 1962; 2226; omslag
        - Stukken betreffende de levering van zegelstempels ten behoeve van de Nederlandse Antillen, 1950-1982; 2227; omslag
        - Stukken betreffende de levering van zegelstempels en zegelstiften aan nv Joh. Enschedé en Zonen te Haarlem ten behoeve van Nieuw-Guinea, 1950; 2228; omslag
        - Stukken betreffende de productie van zegelstempels voor de afdeling controle op de productie van post- en andere rijkswaarden van de PTT te Haarlem ten behoeve van Nieuw-Guinea, 1956; 2229; omslag
      - Producten voor de posterijen, B.9.5.5
        - Stukken betreffende een haalbaarheidsonderzoek naar de vervaardiging van postzegels, 1923-1926; 2230; omslag
        - Stukken betreffende de octrooi aanvraag voor een roteerbare stempelkop voor een poststempelinrichting, 1951-1958; 2231; omslag
        - Stukken betreffende de productie en reparatie van poststempels voor de PTT, 1910-1972; 2232-2254; 1 pak en 22 omslagen
          Nota bene: In 1969 ging de PTT over op rubberpoststempels
          - 1910-1915, 2232; omslag
          - 1916-1920, 2233; omslag
          - 1921-1930, 2234; omslag
          - 1931-1940, 2235; omslag
          - 1941-1950, 2236; pak
          - 1951, 2237; omslag
          - 1952, 2238; omslag
          - 1953, 2239; omslag
          - 1954, 2240; omslag
          - 1955, 2241; omslag
          - 1956, 2242; omslag
          - 1957, 2243; omslag
          - 1958, 2244; omslag
          - 1959, 2245; omslag
          - 1960, 2246; omslag
          - 1961, 2247; omslag
          - 1962, 2248; omslag
          - 1963, 2249; omslag
          - 1964, 2250; omslag
          - 1965, 2251; omslag
          - 1966, 2252; omslag
          - 1967, 2253; omslag
          - 1968-1972, 2254; omslag
        - Stukken betreffende de productie van poststempels en aanverwante artikelen ten behoeve van het Commissariaat voor Indische Zaken van het departement van Koloniën, 1910-1939; 2255; pak
        - Stukken betreffende de productie van typenraderen voor telegraaftoestellen, slagstempels en andere producten en ten behoeve van de PTT, vanaf 1918 Technische Dienst der Rijkstelegraaf, vanaf 1931 Technische Dienst der Telegrafie en Telefonie, 1911-1948; 2256-2260; 5 omslagen
          - 1910-1918, 2256; omslag
          - 1919-1925, 2257; omslag
          - 1926-1928, 2258; omslag
          - 1929-1932, 2259; omslag
          - 1933-1948, 2260; omslag
        - Stukken betreffende de productie van rolstempels voor de PTT, 1911-1912; 2261; omslag
        - Stukken betreffende het wijzigen van het model voor de lakstempels voor de PTT, 1920; 2262; omslag
        - Stukken betreffende de aanschaf van 200 cachetvormen voor lakstempels voor poststukken, 1920; 2263; omslag
        - Stukken betreffende de levering van circa 900 naamstempels voor hulpkantoren van de PTT in verband met de wijzigingen in de regionale indeling van hulpkantoren, 1929; 2264; omslag
        - Stukken betreffende de productie van treinraderstempels ten behoeve van de inspectie van de spoorwegpostdienst der PTT, 1938-1939; 2265; omslag
        - Stukken betreffende de productie van handrolstempels voor de PTT, 1948-1951; 2266; omslag
        - Stukken betreffende de productie van poststempelmachines voor de PTT, 1910-1914; 2267; omslag
        - Stukken betreffende de productie van vlagstempels (propagandastempels voor poststukken), het leveren van machineonderdelen en het wijzigen van stempelmachines ten behoeve van de PTT, 1919-1950; 2268-2270; 2 pakken en 1 omslag
          Nota bene: De leveringen geschiedden eerst aan het Hoofdbestuur; vanaf september 1930 aan de Kantoormachinescentrale en vanaf december 1933 aan de Rijkskantoormachine Centrale van de PTT
          - 1919-1920, 2268; omslag
          - 1922-1935, 2269; pak
          - 1936-1950, 2270; pak
        - Stukken betreffende het ombouwen van 19 Krag-stempelmachines en de levering van 15 stempelkoppen voor Universal-stempelmachines ten behoeve van de Rijkskantoormachine Centrale van de PTT, 1933-1934; 2271; omslag
        - Stukken betreffende de levering van 1 proefstempelkop, 21 stempelkoppen en verschillende soorten vlagstempels aan de Rijkskantoormachine Centrale van de PTT, 1934-1936; 2272; omslag
        - Stukken betreffende het wijzigen van 15 Flier stempelhouders en het passend maken van de 15 kantoornaamstempels ten behoeve van de Rijkskantoormachine Centrale van de PTT, 1942-1943; 2273; omslag
        - Stukken betreffende de levering van postwisselstempelmachines aan de PTT, 1947-1953; 2274; omslag
        - Stukken betreffende de productie van frankeerstempels voor frankeermachines ten behoeve van Ruys' Handelsvereeniging te Amsterdam, 1929-1930; 2275; omslag
        - Stukken betreffende de productie van frankeerstempels voor frankeermachines ten behoeve van Ruys' Handelsvereeniging te Amsterdam, 1932-1932; 2276; omslag
        - Stukken betreffende de productie van numeroteurs ten behoeve van de PTT, 1910-1911; 2277; omslag
        - Stukken betreffende de niet doorgegane levering van werktuigen voor het ledigen van postbussen aan de PTT, 1911-1912; 2278; omslag
        - Stukken betreffende de productie van briefwegers ten behoeve van de PTT, 1912-1940; 2279; omslag
        - Stukken betreffende het graveren van nummers in ebonieten plaatjes voor de technische dienst der Rijkstelegraaf, 1917; 2280; omslag
        - Stukken betreffende de aanschaf van onderdelen voor briefwegers, 1921-1926; 2281; omslag
        - Stukken betreffende de productie van geldtelborden ten behoeve van de PTT, 1928-1931; 2282; omslag
        - Stukken betreffende de productie van typekoppen voor telexapparaten ten behoeve van de PTT, 1946-1950; 2283; omslag
      - Stempels van het grootzegel voor het Koninklijk Huis, B.9.5.6